【裁判字號】    91,易,2349
【裁判日期】    921125
【裁判案由】    竊盜
【裁判全文】
臺灣桃園地方法院刑事判決                        九十一年度易字第二三四九號
    公  訴  人  臺灣桃園地方法院檢察署檢察官
    被      告  丁○○
右列被告因竊盜案件，經檢察官提起公訴（九十一年度偵字第二００一二、二００一
六號），本院判決如左：
    主  文
丁○○共同連續於夜間侵入住宅竊盜，處有期徒刑柒月。
    事  實
一、丁○○基於意圖為自己不法所有之概括犯意，先於民國九十一年九月二十五日晚
    間七時許，在桃園縣桃園市○○路四四九號「奶茶之家」，見乙○○離去座位而
    將其所有之摩拖羅拉Ｖ六六廠牌門號0000000000號（序號00000
    0000000000）行動電話一具放置於桌上，認有機可乘，乃徒手竊取之
    。復基於獲得不法利益之概括犯意，接續以無線方式，於同日十九時十九分、二
    十一分、三十三分盜用上開門號卡撥打三通電話與友人通信，使中華電信公司誤
    認係租用人乙○○所撥用而提供通信服務，丁○○因而獲得該三通通信之不法利
    益後，丁○○再以新台幣（下同）二千元之代價出售予不知情之姓名年籍不詳綽
    號「阿山」之男子。經乙○○報警處理，再經警循該門號卡之通聯紀錄而查悉上
    情。丁○○再於九十一年十月十六日晚間九時許，與姓名年籍不詳綽號「小豪」
    之成年男子，藉共同至友人戊○○（冒名戊○○名義，未據公訴人起訴）向己○○承租位於桃園縣桃園市○○街四十一號二樓之房間內聊天之機會，二人基於犯
    意聯絡，接續侵入上址二樓屬屋主己○○使用之房間內竊取己○○所有之電腦主
    機（含硬碟、ＣＰＵ）、電腦鍵盤及紅外線氣血循環機各一台，及同址由甲○○
    向己○○承租使用之一樓，竊取甲○○所有卡拉ＯＫ點唱機一台。嗣己○○欲出
    門時適巧碰見「小豪」手上拿有點唱機一台，及丁○○手上拿有電腦鍵盤一台匆
    忙離去。經己○○、甲○○發覺財物失竊而向戊○○反應，戊○○告知丁○○後
    ，丁○○即通知戊○○於翌日（十七日）凌晨一時許，至其位於桃園市○○街一
    一七號對面馬路停放之機車上取回該卡拉ＯＫ點唱機，而查悉上情。
二、案經乙○○訴由桃園縣政府警察局八德分局報告台灣桃園地方法院檢察署檢察官
    偵查起訴。
    理  由
一、訊據被告丁○○固坦承有於右開時、地，竊取乙○○之行動電話並撥打三通電話
    予友人之事實，及另於上開時、地，與綽號「小豪」之男子至戊○○租住處聊天
    ，臨走時有看見「小豪」手上拿著卡拉ＯＫ點機一台，及伊當日手上有拿一台電
    腦鍵盤，翌日伊有打電話予戊○○，要戊○○至伊位於桃園市○○街一一七號住
    處對面馬路旁取回甲○○失竊之卡拉ＯＫ點唱機之事實，惟矢口否認有與小豪共
    同竊取甲○○及己○○之財物，辯稱：是小豪自行竊取甲○○之卡拉ＯＫ點唱機
    ，並在大門前與己○○擦身而過，便各自離開，伊回家後，戊○○告訴伊，屋主
    有看到伊把東西搬走，才叫小豪把東西拿回來，他不敢把東西拿還給他們，所以
    就把東西拿去伊住處對面，伊再打電話給戊○○說東西已經拿回來，叫他們過來
    把東西拿回去，伊手中拿的電腦鍵盤是伊從家中帶去戊○○租屋處，準備在離去
    後去桃園來來百貨公司旁大賣場更換云云。
二、經查：
    (1)右揭被告竊取乙○○前開行動電話，並於竊取後接續以無線方式，盜用上開門
      號卡撥打三通與友人通話等情，業據被告於警訊及本院審理時自承不諱，核與
      被害人乙○○於警訊時指訴之情節相符，並有通話明細清單一份在卷可稽，堪
      認被告就此部犯行之自白與事實相符，胥值採信。
    (2)另被告竊取甲○○及己○○前開財物，經己○○當場發覺後，透過戊○○與被
      告交涉後，戊○○即依被告之指示於翌日至被告前開住處對面馬路旁取回甲○○失竊之卡拉ＯＫ點唱機一台之犯行，業據被害人甲○○、己○○分別警、偵
      訊及本院審理時指述詳確，並核與證人戊○○於警訊時證述之情節相符。被告
      辯稱：伊並未竊取甲○○及己○○之財物，是叫丙○○之「小豪」偷的云云，
      惟查被告於警訊時供稱伊不知道小豪之男子住何處，不知道如何聯絡，與小豪
      並不很熟識，剛好在十六日在路上遇見，才一同前往戊○○租屋處云云，於偵
      查中供稱是戊○○打電話給伊，小豪剛好打電話給伊，伊要求他將東西還別人
      ，伊叫他把東西放在我家斜對面云云，於本院審理時則供稱甲○○的東西是丙○○拿的，伊那天要走的時候伊走前面，伊回過頭有看到丙○○在拿點唱機，
      伊只知道小豪住大業路，他沒有電話，戊○○找伊時也是剛好丙○○打電話給
      伊云云（見本院九十二年三月三日訊問筆錄），嗣又改稱伊沒有看到小豪偷，
      伊走前面，小豪走後面，所以伊沒有看到小豪手上拿什麼，因為戊○○有打電
      話給伊，問伊有無拿他們的東西，伊再打電話給小豪，小豪有承認是他拿的云
      云（見本院九十二年十一月十一日審判筆錄），觀諸被告前開所述情節，就(1)
      在戊○○事後告知上開住處財物被竊之事後，究係小豪打電話與被告聯繫或被
      告打電話與小豪聯繫，及(2)究有無看到小豪竊取卡拉ＯＫ點唱機一事，前後所
      述不一，其所持上開辯解是否真實，已有可疑，而況前開失竊之卡拉ＯＫ點唱
      機確係被告要求戊○○至被告前開住處對面馬路旁取回等情無訛，衡諸常情，
      果被告未與「小豪」共同竊取甲○○及己○○前開失竊財物，被告大可要求「
      小豪」自行與戊○○或失主聯繫返還一事，何須要「小豪將竊得之卡拉ＯＫ點
      唱機置於其住處對面馬路由其返還予失主，而有自陷己於罪之可能，被告前開
      所辯衡與常情有違，殊難憑採。堪徵被告確有與「小豪」共同竊取甲○○及己○○之前開財物至明，其前開所辯各節，核屬卸責之詞，不足採信。事證明確
      ，被告犯行已堪認定，應依法論科。
二、核被告丁○○所為，係犯刑法第三百二十條第一項之竊盜罪、同法第三百二十一
    條第一項第一款之夜間侵入住宅竊盜罪、電信法第五十六條第一項之盜用他人電
    信設備通信罪（按此部犯行業經公訴人於本院審理時追加起訴，詳見本院九十二
    年十一月十一日審判筆錄）。被告所犯上開於夜間侵入住宅竊盜罪部分與姓名年
    籍不詳綽號「小豪」之成年男子間，有犯意聯絡及行為分擔，為共同正犯。查前
    開桃園市○○街四十號是己○○所有，一樓整層分租予甲○○使用，二樓有三個
    房間，其中一個房間分租予戊○○，另外二個房間是空的，己○○住在三樓，樓
    梯在室內，己○○失竊之電腦主機、ＣＰＵ、鍵盤、紅外線氣血循環機放在二樓
    的空房間，甲○○之卡拉ＯＫ點唱機係在其一樓租住處失竊等情，業據證人己○○、戊○○、甲○○分於警訊及本院審理時證述明確（見本院九十二年三月三日
    訊問筆錄），堪認前開己○○住處，除供己○○自住外，另再分租予戊○○及甲○○使用，從而，在各人承租使用之房間內各有其獨立管領之監督權，且係供其
    等起居之場所，仍不失為住宅之性質，是被告與「小豪」趁隙於夜間侵入另外屬
    己○○及甲○○分別起居之處行竊，核屬刑法第三百二十一條第一項第一款之於
    夜間侵入住宅竊盜之罪，公訴意旨漏未斟酌此點，而認被告係犯同法第三百二十
    條第一項之竊盜罪，尚有未洽，惟其基本事實同一，本院自應予審理，並變更其
    起訴法條。又被告在己○○前開住處，先後竊取分屬己○○及甲○○各自管領監
    督範圍內之財物，仍屬一犯意接續多次行為，應為接續犯，屬單純一罪。被告所
    犯一次竊盜、一次於夜間侵入住宅竊盜之犯行，時間緊接，復觸犯基本構成要件
    相同之罪名，顯係基於概括犯意而為，為連續犯，應以情節較重之於夜間侵入住
    宅竊盜一罪處斷，並依法加重其刑。所犯上開於夜間侵入住宅竊盜、盜用他人電
    信設備通信二罪，有方法結果之牽連關係，應從一重之於夜間侵入住宅竊盜罪處
    斷。爰審酌被告犯罪之動機、目的、手段、犯行次數、其犯行所生之危害及犯後
    態度等情狀，量處如主文所示之刑。
三、公訴意旨另認被告除在上開桃園市○○街四十號竊取前述財物外，另同時竊取甲○○所有之香吉士果汁二瓶、美樂啤酒一瓶，因認被告此部犯行亦涉有竊盜罪嫌
    。訊據被告堅詞否認有竊取上開物品，而查甲○○雖於警訊時陳稱伊所有之香吉
    士果汁二瓶及美樂啤酒一瓶亦失竊云云。然查香吉士果汁、美樂啤酒均屬日常生
    活消費品，參之上址除甲○○居住外，尚住有己○○及戊○○二人，則該等物品
    是否為被告所竊取，尚非無疑。況證人己○○於事發當日僅見該名「小豪」之男
    子於離去時手持卡拉ＯＫ點唱機，及被告手持電腦鍵盤一台，並未同時見該二人
    另持有香吉士果汁或美樂啤酒等物。被告雖有於右開時、地，與「小豪」共同竊
    取告訴人甲○○所有之卡拉ＯＫ點唱機，惟亦難據此即可推論甲○○失竊之香吉
    士果汁二瓶、美樂啤酒一瓶亦為被告所竊取，此外復無其他積極證據可證明被告
    有如公訴人所指此部犯行，不能證明被告此部犯行，本應為無罪之諭知，惟公訴
    意旨認此部分與被告前揭論罪科刑之於夜間侵入住宅竊盜罪間係屬實質上一罪，
    屬裁判上之一罪，爰不另為無罪之諭知，附此敘明。
據上論斷，應依刑事訴訟法第二百九十九條第一項前段、第三百條，電信法第五十六
條第一項、刑法第十一條前段、第二十八條、第五十六條、第三百二十一條第一項第
一款、第五十五條，罰金罰鍰提高標準條例第一條前段，判決如主文。
本案經檢察官鍾和憲到庭執行職務。
中      華      民      國      九十二      年    十一      月  二十五  日
                                臺灣桃園地方法院刑事第七庭
                                    審判長法  官  孫惠琳
                                          法  官  賴淑美
                      法  官  林惠霞
右正本證明與原本無異。
如不服本判決，應於判決送達後十日內向本院提出上訴狀( 應附繕本 )，上訴於
臺灣高等法院。
                                          書記官  陳恩如
中      華      民      國      九十二      年    十二      月    五    日
附本件論罪科刑依據之法條：
中華民國刑法第三百二十一條
犯竊盜罪而有左列情形之一者，處六月以上、五年以下有期徒刑：
一  於夜間侵入住宅或有人居住之建築物、船艦或隱匿其內而犯之者。
二  毀越門扇、牆垣或其他安全設備而犯之者。
三  攜帶兇器而犯之者。
四  結夥三人以上而犯之者。
五  乘火災、水災或其他災害之際而犯之者。
六  在車站或埠頭而犯之者。
前項之未遂犯罰之。
電信法第五十六條第一項
意圖為自己或第三人不法之利益，以有線、無線或其他電磁方式，盜接或盜用他人電
信設備通信者，處五年以下有期徒刑，得併科新臺幣一百五十萬元以下罰金。


司法院資訊處製作；財團法人民間司法改革基金會備份。
